# 陈版，未来付款的固定资产购置如何确认

提问人：lxch119 时间：2021-05-08 17:22:21
A公司在西部某地有B子公司，B公司拟投资 10 亿新建C项目，跟当地政府签署合作协议。前 3 年，B公司不得随意转租该房产。若最终不履行购买义务，B公司应当支付使用期间的租金及赔偿政府的损失。
情形 1 ：
主要约定：
C项目所需要的土地，由政府提供，需要的房产，由政府投资建设，土地房产价值约 2 亿（交付时双方共同聘请中介机构的竣工决算审计的金额）；需要的设备及安装等其他 8 亿投资，由B公司自筹资金解决。
B公司无偿使用 3 年后，B公司需要以 2 亿元购买土地和房产，政府保证B公司顺利办理相关产权证。
厂房不是专用厂房，B公司预计很可能履行购买义务。
问题：
1.B公司是否需要按照租赁准则确认使用权资产和使用权负债？
2.B公司能否按照固定资产和无形资产，分别确认无形资产和固定资产？
情形二：
约定政府指定平台公司对B公司增资，占49%。
C项目所需要的土地，由政府提供，需要的房产，由政府投资建设，土地房产价值约 2 亿（交付时双方共同聘请中介机构的竣工决算审计的金额）；需要的设备及安装等其他 8 亿投资，由B公司自筹资金解决。
B公司无偿使用 3 年后，B公司需要以 2 亿元购买土地和房产，政府保证B公司顺利办理相关产权证。
厂房不是专用厂房，B公司预计很可能履行购买义务。
问题：
处理方式是否跟 1 一样？

回答人：chenyiwei
情形一：这种情况实际上是向政府购买土地和厂房，但租金延迟三年支付，且该三年内不计息。由于免除了延迟三年付款的利息，因此其中涉及政府补助因素。具体会计处理取决于B企业对此类政府补助是采用总额法还是净额法进行会计处理。如果是净额法则无需特殊处理，直接按三年后应付款项按适当利率折现到启用日的折现值确认固定资产和长期应付款即可。
情形二：基本与情形一一致。但此类情况下，更大可能是按约定金额（如平台公司对B增资的原始金额加 2 一定利息）回购平台公司在B公司的股权，不是直接回购厂房和土地。此时可参照《中审众环研究 2020 》之“问题4-1-73（接受“明股实债”投资的会计处理问题）”所述原则处理。

提问人：lxch119 时间：2021-05-10 22:20:19
陈版，
也就是说，可以不适用租赁准则？
对于未来回购价款里面包含的土地的对价部分，是否应当确认为无形资产？
请陈版指导，谢谢！

回答人：chenyiwei
可以不作为租赁处理，就作为延迟付款购买固定资产处理。对于未来回购价款里面包含的土地的对价部分，如果可明确区分的，则应当确认为无形资产。